ko: 패들 리쉬 방식: 번지; 코일형; 탄성형; 탄성 웨빙; 하이브리드; 수납식; 직선형; 일자 스트랩; 투피스 카프; 기타
sl-SI: Stil vrvice za veslo: Bungee; Spirala; Elastika; Elastičen trak; Hibrid; Izvlečno; Ravno; Raven trak; Dvodelno za meče; Drugo
it: Tipo di cordino della pagaia: Bungee; A spirale; Elastico; Fettuccia elastica; Ibrido; Retrattile; Dritto; Cinturino dritto; Per polpaccio (due pezzi); Altro
bg-BG: Стил на каишката за падъл: Бънджи; Спираловидна; Еластична; Еластична лента; Хибридна; Прибираща се; Права; Права каишка; Каишка за прасец от две части; Друго
sk-SK: Typ šnúry na pálke: Bungee lanko; Špirálové lanko; Elastické lanko; Elastický popruh; Hybridné lanko; Sťahovacie lanko; Rovné lanko; Rovný popruh; Dvojdielne na lýtko; Iné
pt-PT: estilo de leash de remo: Bungee; Em espiral; Elástico; Cinta elástica; Híbrido; Retrátil; Reto; Correia reta; Barriga da perna de duas peças; Outro
en: Paddle leash style: Bungee; Coiled; Elastic; Elastic webbing; Hybrid; Retractable; Straight; Straight strap; Two-piece calf; Other
da: Type paddle-line: Bungee; Spiral; Elastisk; Elastisk gjord; Hybrid; Med udtræk; Lige; Lige rem; Todelt læg; Andet
nl: Paddle leash stijl: Bungee; Opgerold; Elastisch; Elastisch bandmateriaal; Hybride; Intrekbaar; Recht; Rechte band; Tweedelige kuitband; Overig
fi: Melan hihnan tyyppi: Bungee; Kierretty; Joustava; Joustava nauha; Hybridi; Sisäänvedettävä; Suora; Suora hihna; Kaksiosainen pohjehihna; Muu
ru: Стиль лиша для весла: Банджи; Спиральный; Эластичный; Эластичная лента; Гибридный; Выдвижной; Прямой; Прямой ремешок; Двухкомпонентный (на голень); Другое
sv: Typ av paddelsäkring: Bungee; Spiralformad; Elastisk; Elastiskt vävband; Hybrid; Infällbar; Rak; Rak rem; Tvådelad vadrem; Övrigt
zh-TW: 槳繩款式: 彈力繩; 捲曲; 彈性; 彈性編織帶; 混合; 伸縮; 直式; 直式背帶; 兩件式小腿帶; 其他
th: สายจูงแบบพาย: บันจี้; แบบขด; ยางยืด; สายรัดยางยืด; ไฮบริด; ม้วนเก็บได้; แบบตรง; สายรัดตรง; รัดน่องแบบสองชิ้น; อื่นๆ
ja: パドルリードスタイル: バンジー; コイル; 伸縮素材; 伸縮ウェビング; ハイブリッド; 格納式; ストレート; ストレートストラップ; 2ピースカーフ; その他
el: Στυλ λουριού με κουπί: Bungee; Σπιράλ; Ελαστικό; Ελαστικός ιμάντας; Υβριδικό; Πτυσσόμενο; Ίσιο; Ίσιος ιμάντας; Γάμπας δύο τεμαχίων; Άλλο
es: Tipo de correa de remo: Cuerda elástica; En espiral; Elástico; Cinta elástica; Híbrido; Retráctil; Recto; Correa recta; Pantorrilla de dos piezas; Otro
pl: Styl smyczy do wiosła: Bungee; Spiralna; Elastyczna; Elastyczna taśma; Hybrydowa; Zwijana; Prosta; Prosty pasek; Dwuczęściowa na łydkę; Inne
lt-LT: Irklentės pavadėlio tipas: Elastinė virvė; Susuktas; Elastinis; Elastinis diržas; Hibridinis; Įtraukiamas; Tiesus; Tiesus diržas; Dviejų dalių blauzdos; Kita
de: Stil der Paddelsicherung: Bungee; Spiralförmig; Elastisch; Elastisches Gurtband; Hybrid; Einziehbar; Gerade; Gerader Gurt; Zweiteilig (Wade); Sonstige
hu: Evezőpóráz stílusa: Bungee; Spirál; Rugalmas; Rugalmas heveder; Hibrid; Visszahúzható; Egyenes; Egyenes pánt; Kétrészes vádli; Egyéb
fr: Type de cordon d’attache de pagaie: Cordon élastique; En spirale; Élastique; Sangle élastique; Hybride; Rétractable; Droit; Sangle droite; À deux pièces pour mollet; Autre
cs: Styl vodítka na pádlo: Bungee; Kroucený; Elastický; Elastický popruh; Hybridní; Zatahovací; Rovný; Rovný pásek; Dvoudílný na lýtko; Jiné
vi: Kiểu dây buộc mái chèo: Dây co giãn bungee; Dạng xoắn; Đàn hồi; Dây đai đàn hồi; Lai; Có thể rút gọn; Thẳng; Dây đai thẳng; Buộc bắp chân hai phần; Khác
nb: Kobbeltype: Strikk; Spiral; Elastisk; Elastisk bånd; Hybrid; Uttrekkbar; Rett; Rett stropp; Todelt legg; Annet
ro-RO: Stil de curea pentru paletă: Bungee; Spirală; Elastic; Chingă elastică; Hibrid; Retractabil; Drept; Curea dreaptă; Pentru gambă din două piese; Altele
hr-HR: Stil uzice za veslo: Bungee; Namotana; Elastična; Elastična mreža; Hibridna; Na uvlačenje; Ravna; Ravni remen; Dvodijelna za list; Ostalo
pt-BR: Leash para remo estilo: Bungee; Espiral; Elástico; Correia elástica; Híbrido; Retrátil; Reto; Tira reta; Panturrilha de duas peças; Outro
zh-CN: 桨式牵引绳: 弹力绳; 卷曲形; 弹性带; 弹性织带; 混合型; 可伸缩; 直绳; 直带; 两件式小腿绑带; 其他
tr: Kürek tasması tipi: Bungee; Spiral; Elastik; Elastik dokuma; Hibrit; Geri çekilebilir; Düz; Düz kayış; İki parçalı baldır; Diğer